【裁判字號】    90,交易,227
【裁判日期】    900523
【裁判案由】    公共危險等
【裁判全文】
臺灣高雄地方法院刑事判決                          九十年度交易字第二二七號
    公  訴  人  臺灣高雄地方法院檢察署檢察官
    被      告  丙○○
右列被告因公共危險等案件，經檢察官提起公訴（九十年度偵字第五三七一號），本
院判決如左：
    主  文
丙○○服用酒類，不能安全駕駛動力交通工具而駕駛，處有期徒刑肆月，如易科罰金
，以佰元折算壹日；又因過失傷害人，處有期徒刑參月，如易科罰金，以佰元折
算壹日。應執行有期徒刑伍月，如易科罰金，以佰元折算壹日。
    事  實
一、丙○○考領有普通小型車駕駛執照，明知其應注意飲酒後其吐氣所含酒精成份超
    過每公升零點二五毫克以上者，不得駕車，緣其於民國九十年三月十二日晚上十
    一時許，與房東江清樹在高雄縣彌陀鄉○○路一號處服用酒類至九十年三月十三
    日凌晨一時結束，其視覺能力變差、運動反射神經遲鈍，以致判斷及注意能力均
    受嚴重影響，已不能安全駕駛動力交通工具，竟率而駕駛牌照號碼Ｓ７─六八九
    二號自用小客車，嗣於同日凌晨一時許，從高雄縣彌陀鄉○○路一號開始駕駛，
    欲前往雲林縣合西鄉，於九十年三月十三日凌晨一時二十分許，途經高雄縣永安
    鄉○○路十三之九號由東往西方向行駛時，本應注意車前狀況，並隨時採取必要
    之安全措施，以避免危險之發生，況依當時天候晴朗，夜間有照明，柏油路面乾
    燥無缺陷，道路無障礙物，視距良好，且依其智識、能力亦無不能注意之情形，
    詎其飲酒後吐氣所含酒精成份至少已達每公升一點一六毫克（九十年三月十三日
    凌晨二時二十五分許測試）之狀態下，仍貿然駕駛上開自用小客車，因疏於注意
    對向是否有機車行駛，亦未注意車前狀況，並隨時採取必要之閃避、煞停等安全
    措施，適有乙○○騎乘牌照號碼ＫＭＺ─二七八號機車，亦沿該路段向車道由西
    往東方向行駛，遽遭丙○○之自用小客車保險桿正面撞擊，以致乙○○人車倒地
    ，乙○○因此受有右側脛骨及腓骨，併發右小腿膣室症候群。
二、案經乙○○之子甲○○訴請高雄縣政府警察局岡山分局報告臺灣高雄地方法院檢
    察署檢察官偵查起訴。
    理  由
一、訊據被告丙○○對於右揭時、地服用酒類後駕車發生車禍，並致使乙○○受有右
    側脛骨及腓骨，併發右小腿膣室症候等傷害之事實均供承不諱，復有高雄縣警察
    局道路交通事故調查報告表暨事故現場圖乙紙、現場照片四幀、國軍岡山醫院民
    眾診療服處出具之診斷證明書乙紙（偵查卷）在卷可資佐證。另按汽車駕駛人飲
    酒後其吐氣所含酒精成份超過每公升零點二五毫克以上者，不得駕車；汽車行駛
    時，駕駛人應注意車前狀駕駛人應注意車前狀況，並隨時採取必要之安全措施，
    道路交通安全規則第九十四條第三項及第一百十四條第二款分別定有明文。被告
    既考領有普通小型車駕駛執照，對於前揭諸規定，自不得諉為不知，且此亦為被
    告應注意並能注意之事項。經查：（一）按刑法第一百八十五條之三規定所謂「
    不能安全駕駛」，乃抽象危險犯，並不以發生具體危險為必要，對於呼氣酒精濃
    度已達每公升零點五五毫克（○．五五ＭＧ＼Ｌ）以上，肇事率為一般正常人之
    十倍，認為已達不能安全駕車之標準，此業經法務部八十八年五月十八日法八八
    檢字第○○一六六九號函告週知，且按就醫學文獻所知，酒精對人體造成之影響
    ，於呼氣時酒精濃度達每公升零點二五毫克即會輕度中毒，造成輕度協調功能降
    低，呼氣酒精濃度達每公升零點五毫克時屬輕到中度中毒症狀，出現反應較慢、
    感覺減低、影響駕駛之狀況，呼氣酒精濃度達每公升零點七五毫克時，呈思考改
    變、個性行為改變等中毒症狀；此有分別有行政院國軍退除役官兵輔導委員會台
    北榮民總醫院八十八年八月五日（八八）北總內字第二六八六八號函文、臺灣高
    等法院八十八年十月二十六日（八八）院賓文廉字第一三四○七號函中檢附之臺
    北醫學院附設醫院精神科主任蔡尚穎「酒精對人體生理與行為之影響」一文可據
    。而本案被告肇事後經據報到場處理之警員測得被告吐氣酒精濃度為每公升一點
    一六毫克，有道路交通事故調查報告表及經被告簽名之序號︰四七二三號、案號
    ︰０一九六號酒精測試條影本（警卷）可憑，足見被告肇事時其吐氣酒精成份至
    少已達每公升零點七五毫克以上之狀態下，其發生駕車肇事之危險性，已高出一
    般人甚多，依前揭說明，被告顯已達不能安全駕駛動力交通工具之情狀，足堪認
    定，仍貿然輕率駕駛上開自用小客車。而依當時天候晴朗，夜間有照明，柏油路
    面乾燥無缺陷，道路無障礙物，視距良好，且依被告之智識、能力亦無不能注意
    之情形，竟疏未注意車前狀況，並隨時採取必要之閃避、煞停等安全措施，此皆
    有上開道路交通事故調查報告表及現場照片足資佐參，致肇事使告訴人受有傷害
    ，其有過失，甚為明顯。又乙○○確因本件車禍所致傷害，與被告之過失行為間
    具有相當因果關係。是本案事證已臻明確，被告犯行堪以認定。
二、本件被告丙○○服用酒類，不能安全駕駛動力交通工具而駕駛自用小客車肇事致
    告訴人受傷，核其所為，係犯刑法第一百八十五條之三之服用酒類，不能安全駕
    駛動力交通工具而駕駛罪及刑法第二百八十四條第一項前段之普通過失傷害罪。
    被告所犯二罪間，犯意各別，罪名不同，應予分論併罰。又被告酒醉駕車，因而
    致人受傷，應依道路交通管理處罰條例第八十六條第一項規定，加重其刑至二分
    之一。爰審酌被告既考領有普通小型車駕駛執照，則應明知服用酒類後精神已達
    混惑不清晰之狀態，而發生車禍之機率，相較未飲用酒類者為高，詎仍為駕駛自
    用小客車，不啻對使用道路之他人已產生立即侵害之高度危險性，亦自陷於危險
    狀態中，嚴重侵害道路交通往來安全，且仍未與告訴人達成民事賠償上之和解，
    惟被告於警偵訊及本院審理中均坦承犯行，態度尚佳，其前未曾有不良犯罪紀錄
    ，有台灣高等法院被告全國前案紀錄表乙紙附卷可查及被害人所受之傷害等一切
    情狀，量處如主文所示之刑，定其應執行之刑，並分別諭知易科罰金之折算標準
    。
據上論斷，應依刑事訴訟法第二百九十九條第一項前段，道路交通管理處罰條例第八
十六條第一項，刑法第一百八十五條之三、第二百八十四條第一項前段、第五十一條
第五款、第四十一條第一項，罰金罰鍰提高標準條例第一條前段、第二條，判決如主
文。
中      華      民      國     九十     年      五      月    二十三    日
                                  臺灣高雄地方法院交通法庭
                                      法  官  廖  建  瑜
右正本證明與原本無異。
如不服本判決，應於判決送達後十日內，向本院提出上訴狀。
                                      書記官  歐  文  政
中    華    民    國      九十      年      五      月      二十八      日
附錄論罪科刑法條
中華民國刑法第一百八十五條之三
服用毒品、麻醉藥品、酒類或其他相類之物，不能安全駕駛動力交通工具
而駕駛者，處一年以下有期徒刑、拘役或三萬元以下罰金。
中華民國刑法第二百八十四條
(過失傷害罪)
因過失傷害人者，處六月以下有期徒刑、拘役或五百元以下罰金，致重傷
者，處一年以下有期徒刑、拘役或五百元以下罰金。
從事業務之人，因業務上之過失傷害人者，處一年以下有期徒刑、拘役或
一千元以下罰金，致重傷者，處三年以下有期徒刑、拘役或二千元以下罰
金。


司法院資訊處製作；財團法人民間司法改革基金會備份。
